臺灣高等法院臺中分院刑事判決　　　　　　民國九十三年度上訴字第七四五號
　　上　訴　人
　　即　被　告　丙○○
　　選任辯護人　陳國華
　　　　　　　　石娟娟
右上訴人因違反槍砲彈藥刀械管制條例案件，不服臺灣臺中地方法院中華民國九十三
年四月十六日第一審判決（民國九十三年度訴字第一五七號，起訴案號：臺灣臺中地
方法院檢察署民國九十二年度偵字第二０四六七號），提起上訴，本院判決如左：
    主　  文
上訴駁回。
    事  　實
一、丙○○曾因傷害致人於死案件，經臺灣嘉義地方法院判處有期徒刑十年，於同年
    五月三十一日確定，入監執行後，於民國（下同）九十年八月十日假釋，現仍在
    保護管束中。其於八十五年十月或十一月間某日，明知友人江水係（已死亡）在
    嘉義縣水上鄉粗溪村粗溪一三一之四號住處，寄交其之袋子，內裝捷克ＣＺ廠製
    七五型口徑九ｍｍ制式半自動手槍一枝（含彈匣一個，槍枝管制編號00000
    00000號）、制式口徑九ｍｍ子彈十一顆等槍、彈竟予受寄，並將之藏放於
    前開住處內。迨江水係死亡後，丙○○仍繼續持有前開槍、彈，於九十二年三、
    四月間某日北上臺中市工作時，將該槍、彈一併帶往臺中市，並藏放於臺中市○
    ○區○○路九一六號五樓之四住處房間內。嗣於九十二年九月二十八日上午二時
    三十四分許，在同市○○○路高速公路旁大排水溝附近，因心情不佳，對空擊發
    二顆子彈，並將槍、彈放置於車牌號碼ＮＶ－九八四三號自用小客車駕駛座下。
    於同年十月十六日十八時三十分許，為警持原審法院搜索票至上址執行搜索，經
    丙○○主動引領員警，至前開自小客車，取出前揭九ｍｍ半自動制式手槍（含彈
    匣一個）、九ｍｍ制式子彈九顆（其中三顆已經內政部警政署刑事警察局鑑驗試
    射擊發）。
二、案經臺中市警察局移送臺灣臺中地方法院檢察署檢察官偵查起訴。
    理　  由
一、右揭犯罪事實，業據上訴人即被告丙○○迭於警詢、偵查原審法院及本院行調查
    中並審理時咸坦承不諱，核與證人乙○○證述被告持槍對空擊發二槍等情相符，
    並有扣案之前揭九ｍｍ半自動制式手槍（含彈匣一個）、九ｍｍ制式子彈九顆（
    其中三顆已經內政部警政署刑事警察局鑑驗試射擊發）可證，足認被告自白核與
    事實相符，堪可採信。又前開槍、彈經送內政部警政署刑事警察局鑑定結果認為
    送鑑之九○制式手槍一枝（槍枝管制編號0000000000），研判係捷克
    ＣＺ廠七五型口徑九ｍｍ制式半自動手槍，槍號為「○九○二九五」，槍管內具
    六條右旋來復線，機械性能良好，認具殺力；又子彈九顆，係口徑為九ｍｍ制式
    子彈，均具有殺傷力，此有內政部警政署刑事警察局九十二年十二月二十二日刑
    鑑字第○九二○二○三一五二號槍彈鑑定書在卷可稽（偵卷第三六至四十頁）。
    本件事證明確，被告犯行堪予認定。惟辯稱：伊之行為屬自首云云。但據台中市
    警察局刑警隊偵查員丁○○於本院行調查時到庭具結後供稱：伊等是經由通訊監
    聽得到訊息的，伊等監聽時知道被告叫「阿良」（音同龍）因被告跟伊等鎖定之
    乙○○在一起，伊等也鎖定「阿良」（即「阿龍」同音），被告亦在警訊中自承
    綽號叫「阿龍」（以上見本審卷第四十三、四十四頁，偵卷第六頁正面），是其
    於被查獲前已被跟監，應非對未發覺之罪而受裁判之「自首」之可言，所辯為無
    可採。
二、核上訴人即被告丙○○未經許可，寄藏案外人江水係所寄放之前開具有殺傷力之
    制式半自動九ｍｍ手槍一枝（含彈匣一個）及具殺傷力之制式口徑九ｍｍ子彈九
    顆之行為，分別係犯槍砲彈藥刀械管制條例第七條第四項之未經許可寄藏手槍罪
    及同條例第十二條第四項之未經許可寄藏子彈罪，被告同時地寄藏制式槍枝、子
    彈，係以一行為同時觸犯上開二罪名，為想像競合犯，應依刑法第五十五條規定
    ，從一重之未經許可寄藏手槍罪處斷。又被告持有前開制式半自動手槍及制式子
    彈，既係「寄藏」之當然結果，自不另就「持有」部分予以論罪，併此敘明。原
    判決因依槍砲彈藥刀械管制條例第七條第四項、第十二條第四項、刑法第十一條
    前段、第五十五條、第四十二條第三項、第三十八條第一項第一款，審酌被告寄
    藏前開制式手槍數量為一枝，子彈達十一發（含被告已擊發之二發及內政部警政
    署刑事警察局鑑驗試射擊發之三發），擁有殺傷力大之制式槍、彈，嚴重影響社
    會治安，及其犯後坦承犯行，並引領員警取出槍、彈，犯後態度尚稱良好，暨其
    犯罪之動機、目的、手段、品行、智識程度、犯罪所生之危害等一切情狀，量處
    有期徒刑伍年貳月，併科罰金貳拾萬元，併就所處罰金刑部分諭知易服勞役之折
    算標準。
三、扣案之捷克ＣＺ廠七五型口徑九ｍｍ制式半自動手槍一枝（含彈匣一個，槍枝管
    制編號0000000000號）、制式口徑九ｍｍ子彈六顆均具殺傷力，已如
    前述，係屬違禁物，應依刑法第三十八條第一項第一款之規定予以宣告沒收。至
    其餘三顆扣案之制式口徑九ｍｍ子彈，因囑託內政部警政署刑事警察局鑑驗，已
    經試射擊發，因僅剩餘彈殼，而不再具有殺殺力，即失其違禁物之性質，且係已
    故江水係所有，自無庸為沒收之諭知，併此敘明。其認事用法及量刑均無不當，
    上訴意旨認原審未依自首規定減輕其刑，容有未洽云云，為無理由，應予駁回。
四、據上論斷，應依刑事訴訟法第三百六十八條，判決如主文。
本案經檢察官甲○○到庭執行職務。
中      華      民      國　    九十三   年     　九      月    二十二  日
                                  臺灣高等法院臺中分院刑事第六庭
                                        審判長法　官　李　文　雄
                                              法　官  陳　秀　
                                              法  官　陳　嘉　雄
右正本證明與原本無異。
如不服本判決應於收受送達後十日內向本院提出上訴書狀，其未敘述上訴之理由者並
得於提起上訴後十日內向本院補提理由書（均須按他造當事人之人數附繕本）。
                                              書記官  陳  信  和
中      華      民      國　    九十三   年     　九      月    二十三  日
                                                                        Ｉ
